臺灣嘉義地方法院刑事判決
111年度交易字第306號
公  訴  人  臺灣嘉義地方檢察署檢察官
被      告  賴昭廷


上列被告因公共危險案件，經檢察官提起公訴（111年度偵字第8
131號），本院判決如下：
    主      文
賴昭廷吐氣所含酒精濃度達每公升零點二五毫克以上而駕駛動力
交通工具，處有期徒刑捌月。
    事實及理由
一、犯罪事實
    賴昭廷於民國111年7月22日下午4時至4時30分許止，在其位
    於嘉義縣○○鄉○○村○○街000號住處內飲用酒類若干後，明知
    酒後駕駛動力交通工具極易影響交通安全，竟仍基於不能安
    全駕駛動力交通工具而駕駛之犯意，自其住所騎乘電動自行
    車上路。嗣於同日下午4時55分許，行經嘉義縣○○鄉○○村○○
    路00○0號「民雄鄉圖書館」前暫停休息時，適警方巡邏至該
    處發現賴昭廷形跡可疑對其盤查，發現其身上散發酒味，遂
    於同日下午4時58分許對其施以吐氣酒精濃度測試，當場測
    得其吐氣中所含酒精濃度達每公升0.69毫克。
二、證據能力
　　刑事訴訟法第159條之5規定，被告以外之人於審判外之陳述
    ，雖不符前4條之規定，而經當事人於審判程序同意作為證
    據，法院審酌該言詞陳述或書面陳述作成時之情況，認為
    適當者，亦得為證據。當事人、代理人或辯護人於法院調查
    證據時，知有第159條第1項不得為證據之情形，而未於言詞
    辯論終結前聲明異議者，視為有前項之同意。本判決以下所
    引用之傳聞證據，檢察官及被告賴昭廷於審判程序中均同意
    作為證據使用，或知有傳聞證據之情形而未於言詞辯論終結
    前聲明異議，本院審酌該等證據作成時之情況，並無違法取
    證之情形，又與本案有關聯性，認為以之作為證據應屬適當
    ，均具有證據能力。　　
三、認定犯罪事實所憑之證據及理由 　　　　
　　上揭犯罪事實，業據被告於警詢及偵訊與本院審理時均坦承不諱(（警卷第1頁至第3頁、偵卷第11頁至第13頁、本院卷第53頁），並有嘉義縣警察局民雄分局當事人酒精測定紀錄表、確已飲酒結束逾十五分鐘以上或提供礦泉水供漱口確認單（警卷第4頁至第5頁）、嘉義縣警察局民雄分局偵辦公共危險現場處理調查表（警卷第9頁）附卷足憑，被告任意性自白核與事實相符，自可採為論罪科刑之依據。本件事證已臻明確，被告犯行洵堪認定，應依法論科。
四、論罪科刑　　
  ㈠核被告所為，係犯刑法第185條之3第1項第1款之駕駛動力交
    通工具而吐氣所含酒精濃度達每公升0.25毫克以上罪。
　㈡被告構成累犯之事實及應加重其刑之事項，均應由檢察官主
    張並具體指出證明之方法後，經法院踐行調查、辯論程序，
    方得作為論以累犯及是否加重其刑之裁判基礎(最高法院刑
    事大法庭110年度台上大字第5660號裁定意旨參照)。本件檢
    察官已提出刑案資料查註紀錄表、本院109年度交易字第206
    號判決、106年度交易字第290號判決、臺灣嘉義地方檢察署
    執行指揮書電子檔紀錄（偵卷第21頁至第34頁、第51頁至第
    69頁）用以舉證構成被告累犯且具體說明被告犯罪後應謹慎
    但未有如此仍犯本案，足見刑罰反應薄弱而有加重其刑之必
    要，且被告前因公共危險案件，經本院以109年度交易字第2
    90號判決判處有期徒刑9月確定，嗣於110年7月4日因徒刑執
    行完畢出監，有卷附臺灣高等法院被告前案紀錄表可參(本
    院卷第11頁至第26頁)。被告於受有期徒刑之執行完畢後，5
    年以內故意再犯本案有期徒刑以上之罪，為累犯，本院審酌
    被告犯罪情狀，認為如依累犯規定加重最低本刑，並不會使
    被告所受之刑罰超過其所應負擔之罪責，也不會使其人身自
    由因此遭受過苛之侵害，與憲法罪刑相當原則及比例原則皆
    無抵觸，應依刑法第47條第1項規定加重其刑。至司法院釋
    字第775號解釋，依解釋文及理由之意旨，係指構成累犯者
    ，不分情節，一律加重最低本刑，於不符合刑法第59條所定
    要件之情形下，致生行為人所受之刑罰超過其所應負擔罪責
    之個案，不符罪刑相當原則、比例原則。於此範圍內，在修
    正前，為避免發生上述罪刑不相當之情形，法院就該個案應
    裁量是否加重最低本刑；依此，該解釋係指個案應量處最低
    法定刑、又無法適用刑法第59條在內減輕規定之情形，法院
    應依此解釋意旨裁量不予加重最低本刑（最高法院108年度
    台上字第338號判決意旨參照），本案被告犯罪情節既無上
    開情事，尚無依上開解釋意旨裁量不予加重最低本刑之餘地
    ，附此敘明。　　　　
  ㈢爰審酌被告明知酒精成分對人之意識能力具有不良影響，飲
    酒後會導致對周遭事務之辨識及反應能力較平常狀況薄弱，
    且酒後不能駕駛車輛業經政府三申五令宣導，復在飲酒後已
    達不能安全駕駛之情況下騎乘電動自行車上路，對一般往來
    之人車均生高度危險性，更罔顧自己及他人生命、身體、健
    康、財產安全，兼衡被告本次係第9次犯酒後駕車之公共危
    險罪，顯然無視國家司法權存在而將往來用路人之安全視如
    草芥，毫無可憫之處，應予嚴正非難，惟考量被告犯後坦承
    犯行，及其自陳專科畢業之智識程度，未婚、無子女，從事
    粗工，獨居，家境清寒等一切情狀，認檢察官具體求處被告
    有期徒刑1年，尚失之過重，茲量處如主文所示之刑(基於精
    簡裁判之要求，即使法院論以累犯，無論有無加重其刑，判
    決主文均無庸為累犯之諭知)。
據上論斷，應依刑事訴訟法第299條第1項（依刑事判決精簡原則
，僅記載程序法條），判決如主文。
本案經檢察官李志明提起公訴，由檢察官楊麒嘉到庭執行職務。
中　　華　　民　　國　　111 　年　　9 　　月　　30　　日
                  刑事第八庭  法　官　盧伯璋
以上正本證明與原本無異。
如不服本判決應於收受判決後20日內向本院提出上訴書狀，並應
敘述具體理由；其未敘述上訴理由者，應於上訴期間屆滿後20日
內向本院補提理由書（均須按他造當事人之人數附繕本）「切勿
逕送上級法院」。
中　　華　　民　　國　　111 　年　　9 　　月　　30　　日
                              書記官  陳怡辰